臺灣板橋地方法院交通事件裁定　　　　　　　　　九十三年度交聲字第一五二四號
　　原處分機關　交通部公路總局臺北區監理所
　　異　議　人
　　即受處分人　甲○○
右列異議人即受處分人因違反道路交通管理處罰條例案件，對於交通部公路總局臺北
區監理所九十三年九月二十九日所為之處分（原處分案號：北監自裁字第裁00－0
00000000號、第裁00－000000000號、第裁四○－一Ａ0000
000號、第裁四○－一Ａ0000000號、第裁四○－一Ａ0000000號）
，聲明異議，本院裁定如左：
    主  文
異議均駁回。
    理  由
一、聲明異議意旨略以：異議人即受處分人甲○○平日皆習慣於停車當日將停車費繳
    清，而本件五紙裁決書所指違規時間，距今均至少已有三年，若要求異議人舉證
    繳費證明恐有強人所難之嫌，再者裁決指陳異議人不繳低額之停車費，而選擇繳
    交數倍高額之罰鍰，邏輯實有不合理之處，此外原處分機關何以不於事發一年內
    處分，遲至事發三年以上才有此裁決，令人不解，爰提出聲明異議云云。
二、按汽車駕駛人停車時，在道路收費停車處所停車，不依規定繳費者，處新臺幣六
    百元以上一千二百元以下罰鍰，民國九十年一月十七日修正（同年六月一日施行
    ）前之道路交通管理處罰條例第五十六條第一項第十款、現行道路交通管理處罰
    條例第五十六條第一項第十一款分別定有明文。
三、查本件異議人即受處分人甲○○所有車號ＤＮ－二一一三號自用小客車，先後於
    (一)八十八年八月十八日上午十時二分許，在臺北市○○路○段收費停車場停車；
    (二)八十八年九月三日下午六時十分許，在臺北市○○路○段收費停車場停車；(三)
    九十年七月十八日上午八時二十分許，在臺北市光復東村廣場收費停車場停車；
    (四)九十年七月二十日上午八時許，在臺北市○○路收費停車場停車；(五)九十年七
    月十八日晚上七時二十五分許，在臺北市○○路收費停車場停車，均未於繳費期
    限內繳費等違規事實，有舉發單位臺北市停車管理處九十三年十一月十二日北市
    停四字第○九三三八五一四六○○號函檢送之上開各處收費停車場管理員填具之
    「臺北市停車管理處查獲違規停車事件檢舉單」上之「逾限未繳告發聯」共七紙
    （含併案檢舉部分）等影本在卷可證，堪認屬實。異議人雖具狀辯稱上開異議意
    旨云云，然其上開車輛有於上開時地在收費停車場停車及事後未依期限繳費等情
    ，已據上開舉發單位函陳無誤，並檢附上開停車「逾限未繳告發聯」為憑，而異
    議人僅空言辯述，並未能提出繳費證明，是其上開所辯，尚不足卸免其責，自不
    足採。從而，原處分機關認本件五次違規查證均屬實，應依章裁罰，另衡酌本件
    五次舉發通知單均確未送達異議人情形，依各次違規時間分別據以援引上開規定
    ，均裁處汽車所有人即異議人甲○○最低額罰鍰新臺幣六百元，並無不當。從而
    ，本件異議均為無理由，應均予駁回。
四、據上論斷，應依道路交通案件處理辦法第十九條，裁定如主文。
中　　　華　　　民　　　國　　九十三　　年　　 十一 　　月　　 十八 　　日
                                    臺灣板橋地方法院交通法庭
                                        法  官  彭  全  曄
右正本證明與原本無異
如不服本裁定應於送達後五日內向本院提出抗告狀
                                        書記官  梁  宜  庭
中　　　華　　　民　　　國　　九十三　　年　　 十一 　　月　　 十八 　　日
